臺灣高等法院臺南分院刑事判決　　　　 95年度上易字第587號
上　訴　人　臺灣雲林地方法院檢察署檢察官
上　訴　人
即　被　告　乙○○
被　　　告　甲○
　　　　　　丙○○
上列上訴人因被告毀棄損壞等案件，不服臺灣雲林地方法院95年
度簡上字第37號中華民國95年9月22日第一審判決（聲請簡易判
決處刑案號：臺灣雲林地方法院檢察署94年度調偵字第82號），
提起上訴，本院判決如下：
    主  文
原判決關於被告乙○○、丙○○部分撤銷。
乙○○、丙○○共同犯毀損他人物品罪，各處拘役伍拾日，如易
科罰金，均以銀元佰元即新臺幣玖佰元折算壹日，均減為拘役
貳拾伍日，如易科罰金，均以銀元佰元即新臺幣玖佰元折算壹
日。
其餘上訴駁回。
    事  實
一、丙○○係甲○之子，乙○○為甲○之姪子，乙○○自其父親
    洪新發死亡後，繼承其父親洪新發坐落雲林縣北港鎮○○段
    第432號及第432之1號共有土地，該2筆土地於民國88年10月
    間經實施土地重劃後，第432地號土地地目編定為「田」、
    第432之1地號土地編定為「墓」，洪新發應有部分為8分之1
    ，丁○○應有部分為4分之1，餘由洪天化、洪順興、甲○柱
    、洪福元分別共有。詎乙○○、丙○○竟於93年3月間某日
    ，共同基於損壞種植於前開第432地號土地上由丁○○分管
    而為全體共有人所有之榕樹之犯意聯絡，由丙○○駕駛挖土
    機於同年4月間某日將該樹挖除，致該榕樹因而損壞，足生
    損害於丁○○等其他全體共有人。
二、案經丁○○訴由雲林縣警察局北港分局移送臺灣雲林地方法
    院檢察署檢察官聲請簡易判決處刑。
    理  由
壹、程序方面：
一、本件先由檢察官向原審聲請以簡易判決處刑，以被告乙○○
    、甲○、丙○○同犯刑法第320條第2項之竊佔罪及第354 條
    之毀損罪，又被告乙○○另涉犯區域計畫法第22條部分，並
    主張被告所犯各罪均為想像競合犯之關係，經原審以95年港
    簡字第1號判決被告均有罪，被告不服提起上訴，再經原審
    依通常程序為第一審判決，撤銷原判決，改判被告乙○○、
    丙○○同犯刑法第354條之毀損罪，及被告甲○無罪之諭知
    ，檢察官及被告乙○○不服，遂向本院提起上訴，合先敘明
    。
二、被告及辯護人對檢察官證據清單所列之證據，均同意使用，
    本院亦認為適當，認均有證據能力。檢察官對被告及辯護人
    證據清單所列之證據亦表示均同意使用。本院亦認為適當，
    認均有證據能力。
貳、
一、訊據被告乙○○、丙○○均矢口否認有毀損犯行，均辯稱該
    榕樹已經枯死，無經濟價值，且造成公害，非毀損罪保護之
    客體，其放倒枯死之榕樹不成立毀損罪。
二、經查：
  1、丁○○為雲林縣北港鎮○○段第432 號土地之共有人，應
     有部分4分之1，有土地登記謄本1份在卷可證，依民法第
     818 條規定，共有人得按其應有部分，對於共有物之全部
     使用收益，而該土地上之榕樹，為共有人丁○○所種植，
     業據證人丁○○指證在卷，其能詳細指證種植之時間、背
     景，其證述應當可信，故被告乙○○並非該榕樹之種植人
     ，又雖按民法第66條第2項規定：不動產之出產物，尚未分
     離者，為該不動產之部分，理論上該榕樹為全體共有人共
     有，但該榕樹既為丁○○基於共有人之使用收益權益所種
     植，自然有收取權，其他共有人如欲剷除之，應依民事法
     律關係解決，若恣意挖除，亦成立毀損他人之物。
  2、被告乙○○、丙○○為在第432 地號土地上建造甲○父母
     墳墓，竟於93年4 月間某日，由乙○○在旁指揮，丙○○
     則駕駛挖土機，將丁○○所種植於建造墳墓之處之榕樹1棵
     加以挖除，為被告乙○○、丙○○所不否認，並據證人丁○○指訴歷歷，亦經檢察官勘驗屬實，製有筆錄一紙及現
     場照片34幀可證，且其後已回復原狀，亦有被告所提之回
     復原狀之勘驗紀錄、會議記錄各一紙及勘驗恢復原狀之照
     片2幀在卷可憑，堪認為事實。
  3、被告乙○○另辯稱：該榕樹已枯死，並有病蟲害，為免造
     成公害，始加以毀損等語，且提出行政院農委會林業試驗
     所95年3月23日農林試保字第0950001648號函文一份及行
　　 政院農委會林業試驗所林木病蟲害診斷服務申請表一紙為
     證。惟查，被告乙○○、丙○○毀損榕樹時間為93年4 月
     間，申請診斷病蟲害日期為95年3 月7 日，會勘時間95年
     3月14日，已接近2年，且證人傅春旭於原審詰問時證述：
     應該是根部、莖基部受到感染；植物感染褐根病，不一定
     要將樹木除掉；他看子實體是剛形成，但是子實體形成與
     入侵時間、病癥發展時間不一定，這棵樹以砍下的菌絲面
     評斷，應該是被感染很久，時間可能1年、2年不一定等語
     ，可見被告挖除該榕樹時，該榕樹並不一定感染病蟲害，
     就算感染病蟲害也不一定必須要加以砍除等語（見原審簡
     上字卷第10至15頁），被告辯稱為免造成公害始加以毀損
     一節並無足採。至經原審法院另案送臺灣大學鑑定結果對
     於榕樹之樹齡及正確開始發病之期間亦無法估算，有臺灣
     大學96年11月6日校生農字第0960040049號函在卷可參（本
     院卷第264頁），亦不足為被告有利之認定，附此敘明。
  4、綜上，被告乙○○、丙○○共同毀損該榕樹，事證明確，
     可以認定。
參、論罪科刑之理由
一、
(一)
　(1)按行為後法律雖有修正，但其內容僅係形式上做文字之修正
  　，或僅係將法理明文化，或僅係易動法條項次時，因未涉及
    犯罪構成要件或處罰內容之變更，自非屬法律之變更，而無
    依刑法第2條第1項之規定予以比較新舊法之必要，惟修正後
    之內容如客觀上已涉及犯罪構成要件或處罰內容等實質上變
    更時，即屬法律之變更，而應依刑法第2條第1項之規定比較
    新舊法。至比較結果，如修正後之內容，依行為人所犯個案
    具體主觀上比較結果，認並無有利之情形時，依刑法第2條
    第1項前段之規定，即應適用舊法即行為時法，如有利於行
    為人時，則應依刑法第2條第1項後段之規定，適用新法即裁
    判時法，足見應否適用刑法第2條第1項之規定比較新舊法，
    應取決於修正後法條之實質內容，於客觀上是否已有變更為
    依據，而非取決於是否有利於行為人，至於究竟應適用行為
    時法或裁判時法，始應就行為人所犯個案做具體主觀上之比
    較以判斷新法是否有利於行為人，如新法有利於行為人，則
    應適用新法即裁判時法，如新法並無有利於行為人之情形時
    ，則應適用舊法即行為時法。
　(2)查刑法第28條、第41條、第33條第5款等條文已於94年2 月2
    日修正公布，其中刑法第28條已由原先之「2人以上共同
    實施犯罪之行為者，皆為正犯」修正為「2人以上共同實行
    犯罪之行為者，皆為正犯」；第41條已由原先之「犯最重
 　 本刑為五年以下有期徒刑以下之刑之罪，而受六月以下有期
    徒刑或拘役之宣告，因身體、教育、職業或家庭之關係，執
    行顯有困難者，得以一元以上三元以下折算一日，易科罰金
    」、「併合處罰之數罪，均有前項情形，其應執行之刑逾六
    月者，亦同」之規定，修正為「犯最重本刑為五年以下有期
    徒刑以下之刑之罪，而受六個月以下有期徒刑或拘役之宣告
    者，得以新臺幣一千元、二千元或三千元折算一日，易科罰
    金」、「前項規定於數罪併罰，其應執行之刑未逾六月者，
    亦適用之」；第33條第5款由「罰金：一元以上」，修正
    為「罰金：新台幣一　千元以上，以百元計算　之」；另罰
  　金罰鍰提高標準條例第2條亦配合修正，將原先之「依刑法
    第四十一條易科罰金或第四十二條第二項易服勞役者，均就
    其原定數額提高為一百倍折算一日；法律所定罰金數額未依
    本條例提高倍數，或其處罰法條無罰金刑之規定者，亦同」
    之規定，予以修正刪除。至刑法施行法亦於95年6月14日增
    訂第1條之1：「中華民國九十四年一月七日刑法修正施行後
    ，刑法分則編所定罰金之貨幣單位為新臺幣。九十四年一月
    七日刑法修正時，刑法分則編未修正之條文定有罰金者，自
    九十四年一月七日刑法修正施行後，就其所定數額高為三十
    倍。」，並均自95年7 月1日起施行，是依上開規定，被告
    行為後刑法第28條、第41條、第33條第5款等條文之內容，
    於客觀上均已發生實質上之變更，揆諸前開說明，自應依新
    修正刑法第2條第1項之規定予以比較適用。則依上開規定，
    被告之行為，無論依新舊法，均屬正犯，修正後刑法並非較
    有利於行為人，又本件易科罰金之折算標準，依上開規定，
    舊法易科罰金之折算標準係以銀元三百元即新台幣九百元、
    或銀元二百元即新台幣六百元、或銀元一百元即新台幣三百
    元折算一日，而新法易科罰金之折算標準則係以新台幣三千
    元、二千元、或一千元折算一日，是修正前之刑法第41條及
    罰金罰鍰提高標準條例第2條之規定較有利於行為人；又新
    增訂之刑法施行法第1條之1第1項規定，僅係將刑法分則所
    定罰金刑之貨幣單位換算為新台幣而已，固無新舊法比較之
    問題，惟修正後刑法第33條第5款之規定，則無異提高罰金
    刑最低刑度，無較有利於行為人之情形，則綜合上情，比較
    新舊法結果，自以修正前刑法第28條、第41條、第33條第5
    款之規定有利於被告，依95年7月1日新施行之刑法第2條第1
    項前段之規定，此部份自應適用行為時法即95年7月1日施行
    前之刑法第28條、第41條、第33條第5款之規定，又基於新
    舊法不得割裂適用之原則，本件亦有罰金罰鍰提高標準條例
    第1、2條規定之適用，而無新增訂刑法施行法第1之1條規定
    之適用，合先敘明。
二、核被告乙○○、丙○○2人所為均係犯刑法第354條之毀損罪
    ，其2人就上開毀損犯行，有犯意之聯絡及行為之分擔，均
    應論以共同正犯。
肆、不另為無罪諭知部分
一、公訴意旨另認
(一)被告乙○○、丙○○先於同年4月間某日由丙○○駕駛挖土
    機將位於雲林縣北港鎮○○段第432號土地土地上榕樹挖除
    ，致該榕樹因而損壞（所涉犯之毀損罪已如前述），於數日
    後，被告乙○○、丙○○、及甲○3人（甲○部份詳後述無
    罪部分）共同基於意圖為自己不法之所有，於上開第432 地
    號土地上建造墳墓、燒金爐，以此方式在該土地上共同竊佔
    面積為146.91平方公尺之土地（包括燒金爐、綠帶、墳墓）
    。因認被告乙○○、丙○○此部分另涉犯刑法第320條第2項
    之竊佔罪嫌云云。
(二)被告乙○○明知上開第432地號土地為農牧用地，不得作為
    墓地使用，為求遷葬甲○父母遺骸於該處，竟於93年4月間
    某日，與被告甲○、丙○○共同於上開土地上建造墳墓、金
    爐，嗣乙○○於94年8月5日經區域計畫法主管機關雲林縣政
    府以違反殯葬管理條例科處罰鍰新臺幣3萬元並限於90日內
    改善，乙○○於94年8月9日收受該處分書後，迄今仍未於最
    後期限即同年11月7日變更土地使用或將墳墓拆除以恢復原
    狀，因認被告乙○○尚涉犯區域計畫法第22條之違反該法第
    21 條規定不依限變更土地使用或拆除建築物恢復土地原狀
    之罪嫌云云。
二、訊據被告乙○○等人矢口否認有何竊佔及違反區域計畫法犯
    行，被告乙○○辯稱伊為系爭土地之共有人，於土地上設置
    墓園造景不成立竊佔罪。且被告無不法利益之意圖，又告訴
    人指訴系爭土地有分管約定，縱有分管契約，也僅僅是約定
    使用收益之範圍，共有人之應有部分仍然及於土地之全部，
    仍然為土地之所有權人，亦不構成竊佔罪之客體。
三、
(一)按民法所定之共有，原有分別共有與公同共有兩種，關於公
    同共有人之權利義務，應依其公同關係所由規定之法律或契
    約定之，其無特別規定者，公同共有物之處分及其他之權利
    行使，應得公同共有人全體之同意，如果共有人不守該項限
    制，圖為不法所有，強行竊佔，固屬竊佔行為，惟分別共有
    ，因各共有人對於其應有部分，本得自由處分，且按其應有
    部分，對於共有物之全部，有使用收益之權，該共有人就應
    有部分行使權利，無論所用手段有無不法，要無竊佔之可言
    （參考最高法院23年上字第5247號判例）。
(二)經查，
 1、依照農地重劃區土地所有權人原有土地與新分配土地對照清
    冊，雲林縣北港鎮○○段第401號、第401之1號土地，第401
    號土地地目編定為「墓」，第401之1號土地地目編定為「旱
    」，重劃後地號分別變更為雲林縣北港鎮○○段第432號、
    第432之1號土地，第432地號土地地目編定為「田」，第432
    之1地號土地地目編定為「墓」，由此可見被告所辯該等土
    地為先人所遺留，均作為「墓」地使用，即有所本，則被告
    為先人造「墓」，其等主觀上即無竊佔之意圖。
 2、按民法第818條規定：各共有人，按其應有部分，對於共有
    物之全部，有使用收益之權。又雲林縣北港鎮○○段第432
    號及第432之1號非都市土地，乙○○之父洪新發應有部分為
    8分之1，丁○○應有部分為4分之1，餘由洪天化、洪順興、
    甲○柱、洪福元共有。乙○○為洪新發之子，自其父親洪新
    發死亡（於86年12月24日死亡）後繼承前揭土地之所有權（
    於95年6月21日辦理繼承登記），與丁○○同為前揭2筆土地
    之共有人，有上開地號土地之土地謄本可證（原審卷第30
    至32頁），被告乙○○自得依上開規定，按其應有部分對共
    有物之全部或一部，為使用收益，又查洪新發應有部分為8
    分之1，依其應有部分換算面積為227.91平方公尺，其所建
    造之墳墓面積146.91平方公尺，尚未逾其應有部分面積，揆
    諸前揭判決意旨，被告行使共有人之權益，要無竊佔之可言
    ，另依告訴人丁○○所主張系爭土地縱有分管約定，也僅僅
    是約定使用收益之範圍，共有人之應有部分仍然及於土地之
    全部，仍然為土地之所有權人，亦不構成竊佔罪之客體。至
    於被告乙○○未經其他共有人之同意，對已有分管之共有土
    地之一部任意占用收益，侵害其他共有人之權利，要屬民事
    糾紛，應該依民事法律關係解決。
 3、被告乙○○既不成立竊佔罪，從而其共同行為人之被告丙○○亦不成立竊佔罪，綜上，被告乙○○、丙○○之行為所為
    顯與竊佔罪之構成要件未合，此外，復查無其他積極證據足
    資證明被告確有此部份竊佔罪犯行，則被告乙○○、丙○○
    此部分犯罪尚屬不能證明，惟此部分與前揭論罪科刑（毀損
    罪）部分，公訴意旨既認係為一行為而觸犯數罪名之想像競
    合犯關係，屬裁判上1罪關係，爰不另為無罪之諭知。
四、被告乙○○涉犯區域計畫法部分
(一)雖公訴檢察官對於被告乙○○涉犯區域計畫法第22條部分，
    表示減縮不追訴，惟查：按檢察官代表國家提起公訴，依檢
    察一體原則，到庭實行公訴之檢察官（下稱公訴檢察官）如
    發現起訴書認事用法有明顯錯誤，固得本於自己確信之法律
    見解，於論告時變更起訴之法條，或另為其他適當之主張。
    然刑事訴訟之審判，係採彈劾主義，亦即不告不理原則，法
    院對於被告之行為，應受審判之對象（範圍），乃指起訴書
    （或自訴狀）所記載之被告「犯罪事實」（包括起訴效力所
    及之具有同一案件關係之犯罪事實）而言。而起訴係一種訴
    訟上之請求，犯罪已經起訴，產生訴訟繫屬及訴訟關係，法
    院即有審判之權利及義務。是以若起訴書犯罪事實欄內，對
    此項行為已予以記載，即為法院應予審判之對象；倘事實已
    經起訴而未予審判，自有刑事訴訟法第三百七十九條第十二
    款規定已受請求之事項未予判決之違背法令。至於訴經提起
    後，檢察官於第一審辯論終結前，發見有應不起訴或以不起
    訴為適當之情形者，固得依刑事訴訟法第二百六十九條規定
    ，提出撤回書敘述理由以撤回起訴；然非依該規定撤回起訴
    者，法院仍應依法審判，不得僅就公訴檢察官論告時所陳述
    或主張之事實為裁判，而置原起訴事實於不顧。又單一案件
    之事實，僅就一部分事實撤回起訴，基於審判不可分之關係
    ，並不生撤回效力，而犯罪事實之一部減縮（即起訴事實大
    於判決事實），應分別情形於理由內為說明，刑事訴訟法對
    此尚無所謂擬制撤回起訴之規定。再者，本法亦無如民事訴
    訟法設有訴之變更之規定，得許檢察官就其所起訴之被告或
    犯罪事實加以變更，其聲請變更，除係具有另一訴訟之情形
    ，應分別辦理外，並不生訴訟法上之效力，法院自不受其拘
    束。司法審判實務中，到庭實行公訴之檢察官於其提出之「
    論告書」或於言詞辯論時所為之主張或陳述，常有與起訴書
    所載犯罪事實不盡相同之情形。於此，應先究明其論告時之
    所述，究屬訴之追加、撤回或變更範疇，抑或原本係屬於起
    訴效力所及之他部事實之擴張、或起訴事實之一部減縮，而
    異其處理方式（如屬後者事實之擴張、減縮，應僅在促使法
    院之注意，非屬訴訟上之請求）。除撤回起訴已生效力，其
    訴訟關係已不存在，法院無從加以裁判外，其他各種情形，
    法院自不得僅就檢察官論告時所陳述或主張之事實為裁判，
    而置原起訴事實於不顧（最高法院95年度台上字第2633號、
    4671號判決意旨可資參照）。稽之本件起訴書所載，檢察官
    除就被告乙○○除涉犯竊佔及毀損罪外，尚認被告另涉犯違
    反區域計劃法第22條部分，雖依原判決所載，原審蒞庭檢察
    官於原審有「減縮」被告涉犯違反區域計劃法第22條此部分
    之起訴，但並未依法提出撤回書請求撤回此部分之起訴，自
    不生「減縮」（應即撤回此部分起訴）之效力；本院就此部
    分仍需併予審酌，並於判決理由詳予認定，合先敘明。
(二)經查，按區域計劃法第22條處罰之對象，係以違反同法第15
    條第1項之管制使用土地，並經主管機關限期令其恢復原狀
    而仍未遵期恢復之土地所有權人或實際使用者為限，倘土地
    所有權人或使用者未經主管機關令限期恢復原狀，則縱有違
    反該法第15條第1項之管制使用土地，仍與該法第22條規定
    之構成要件不符，自不成立該條之罪。
(三)本件雲林縣政府係依殯葬業管理條例之規定，科處被告乙○○罰鍰並命其限期改善，有雲林縣政府94年8月5日違反「殯
    葬業管理條例」處分書1紙在卷可參，自難認主管機關已有
    依區域計劃法之規定限期命被告乙○○回復原狀，被告乙○○所為與區域計劃法第22條構成要件不符，尚難論以該條之
    罪責。公訴人就此部分聲請簡易判決處刑，原應諭知無罪之
    判決，惟公訴人認此部分與前開論罪科刑部分具有想像競合
    犯之裁判上一罪關係，爰不另為無罪之諭知。
伍、無罪部分：
一、公訴意旨另以被告甲○與被告乙○○、丙○○商議在第432
    地號土地上建造甲○父母墳墓，明知欲建造墳墓之處，有共
    有人丁○○所種植樹齡約60年之榕樹1棵，竟然基於共同犯
    意之聯絡，於93年4月間某日，由乙○○在旁指揮，丙○○
    則駕駛挖土機將該樹挖除，而毀損他人之物，足以生損害於
    共有人丁○○，致該榕樹因而損壞，於數日後，被告甲○再
    與乙○○、丙○○3人再於上開第432地號土地上建造墳墓、
    燒金爐，以此方式在該土地上共同竊佔如附圖所示面積為
    146.91平方公尺之土地（包括燒金爐、綠帶、墳墓）。因認
    被告洪甲○涉犯刑法第320條第2項、第354條之竊佔及毀損
    罪嫌云云。
二、按犯罪事實，應依證據認定之，無證據不得認定其犯罪事實
    ；又不能證明被告犯罪者，應諭知無罪之判決，刑事訴訟法
    第154條第2項、第301條第1項分別定有明文。次按事實之認
    定，應憑證據，如未能發現相當證據，或證據不足以證明，
    自不能以推測或擬制之方法，為裁判基礎；認定不利於被告
    之事實，須依積極證據，苟積極證據不足為不利於被告之事
    實認定時，即應為有利於被告之認定，更不必有何有利之證
    據；又認定犯罪事實所憑之證據，雖不以直接證據為限，間
    接證據亦包括在內；然而無論直接或間接證據，其為訴訟上
    之證明，須於通常一般之人均不致有所懷疑，而得確信其為
    真實之程度者，始得據為有罪之認定。最高法院40年台上字
    第86號、30年上字第816號、76年台上字第4986號分別著有
    判例可資參照。
三、本件公訴意旨認被告涉犯刑法第320條第2項、第354條之罪
    嫌無非係以證人即告訴人丁○○之供述；上開土地之土地複
    丈成果圖、土地登記謄本、新舊地籍圖謄本、農地重劃區土
    地所有權人原有土地與新分配土地對照清冊；檢察官勘驗現
    場筆錄；及照片82張為其依據，訊據被告甲○則矢口否認竊
    佔及毀損犯行，辯稱伊並不知或同意被告乙○○、丙○○挖
    除榕樹，又於共有土地上設置造景並不成立竊佔罪，且無不
    法利益之意圖等語。
四、經查，如前述，關於毀損罪部分，係由被告乙○○、丙○○
    等2人所為，檢察官亦未舉證證明其知情或同意，自不能證
    明被告甲○與被告乙○○、丙○○有犯意聯絡或行為分擔，
    其毀損犯罪不能證明，至竊佔罪部份，如前述，因被告乙○○為共有人之，從而其使用之土地部分，縱逾越其分管部分
    等亦與與竊佔罪之構成要件未合，此外，復查無其他積極證
    據足資證明被告確有此部份竊佔犯行，揆諸首開說明，上開
    犯罪尚屬不能證明，從而被告被訴之竊佔罪及毀損罪，應為
    無罪之諭知。
陸、本院撤銷改判及維持原判之理由：
一、撤銷改判部份（被告乙○○、丙○○毀損罪部份）：
(一)原審以被告乙○○、丙○○毀損罪罪証已明確，因予論罪科
    刑，固非無見。但查：(1)被告2人所犯之刑法第354條之毀損
    罪，犯罪時間在96年4月24日以前，依96年7月16日施行之中
    華民國九十六年罪犯減刑條例第2條第1項第3款之規定合於
    減刑條件，原審未及適用，容有未洽。(2)被告乙○○涉犯違
    反區域計畫法第22條罪部分，雖經公訴檢察官表示減縮不追
    訴，然未生撤回起訴之效力已如前述，原審就此部分未予敘
    明不另為無罪之諭知，尚有未合。
(二)檢察官上訴意旨認被告2人均無系爭土地所有權，認被告2人
    亦應成立竊佔犯行，並無理由，又被告乙○○上訴意旨，否
    認犯罪，亦無可採，然原判決既有前開可議之處，自應由本
    院將原判決關於被告乙○○、丙○○部份撤銷改判。爰審酌
    被告乙○○、丙○○二人為修建祖墳而毀損榕樹、告訴人所
    失利益、已經除去回復原狀及犯罪後否認之態度等一切情狀
    ，各量處拘役50日，並均諭知易科罰金之折算標準。又被告
    2人犯罪之時間在96年4月24日之前，爰依中華民國九十六年
    罪犯減刑條例第2條第1項第3款之規定，減其刑期2分之1，
    並諭知易科罰金之折算標準。
二、維持原判部分（被告甲○涉犯竊佔及毀損等罪嫌部分）：原
    審以公訴人所舉告訴人之指訴等證據均不足以證明被告確有
    竊佔及毀損等事實，此外，復查無其他積極證據足資證明被
    告等有何竊佔及毀損之犯行，揆諸上開法條規定及判例意旨
    ，既不能證明被告此部分犯行，自應諭知被告此部分無罪之
    諭知，檢察官上訴略以被告與同案被告乙○○、丙○○3人
    均無前揭342地號土地所有權，故其3人修建墳墓，均應涉犯
    竊佔罪，又被告乙○○、丙○○2人既係為整理墓地而毀損
    系爭榕樹，則被告甲○為丙○○之父，對此應無不知之理云
    云，然公訴人並未提出其他足為被告有罪證明之積極證據，
    亦未提出足以說服本院以形成被告有罪之具體證據，本院認
    檢察官所提出之上開證據暨相關推論，均不足以使本院形成
    被告確有毀損及竊佔犯行之確信，而仍有合理之可疑存在，
    此外，復查無其他積極證據足資證明被告犯罪，原審認為不
    能證明被告犯罪，因而諭知被告無罪之判決。本院核其認事
    用法均無不當。檢察官上訴意旨亦非有據，是檢察官上訴，
    為無理由，應予駁回。
柒、論罪法條
一、刑事訴訟法第368條、第369條第1項前段、第364條、第299
    條第1項前段。
二、刑法第2條第1項前段、修正前刑法第28條、第354條、第41
    條第1項前段，罰金罰鍰提高標準條例第1條前段、第2條（
    廢止前），中華民國九十六年罪犯減刑條例第2條第1項第3
    款、第7條、第9條。
本案經檢察官羅清溪到庭執行職務。
中　　華　　民　　國　　96　　年　　12　　月　　18　　日
                  刑事第四庭    審判長法　官 吳志誠
                                      法　官 陳珍如
                                      法　官 羅心芳
以上正本證明與原本無異。
不得上訴。
　　　　　　　　　　　　　　　　　　　書記官 蔡振豐
中　　華　　民　　國　　96　　年　　12　　月　　18　　日
附錄本案論罪科刑法條：
中華民國刑法第354條：
毀棄、損壞前二條以外之他人之物或致令不堪用，足以生損害於
公眾或他人者，處 2 年以下有期徒刑、拘役或 5 百元以下罰金
。
